---
title: "FAQ BT24"
subtitle: "Richtlinien zur Ploterstellung im BT24"
output: rmarkdown::html_vignette
vignette: >
  %\VignetteIndexEntry{faq_bt24}
  %\VignetteEngine{knitr::rmarkdown}
  %\VignetteEncoding{UTF-8}
---

```{r, include = FALSE}
knitr::opts_chunk$set(
  collapse = TRUE,
  comment = "#>"
)
```

```{r setup}
library(eatPlot)
```

Hier sind die wichtigsten Richtlinien zur Vereinheitlichung der Abbildungen im Bildungstrend 24 gesammelt, zusammen mit Umsetzungsvorschlägen in `eatPlot`.  
Die meisten Punkte sind bereits in den sogenannten [Default lists](https://nickhaf.github.io/eatPlot/articles/default_lists.html) umgesetzt, die in `plotsettings_lineplot()` und `plotsettings_tablebarplot()` angegeben werden können. 


# Plotübergreifend
## Allgemeine Richtlinien

Ganz generell ist wichtig zu wissen, dass die finalen Ausrichtungen, Schriftgrößen etc. immer davon abhängen, wie groß der Plot abgespeichert wird. 
Schaut euch den Plot also in der finalen Größë (abgespeichert als PDF) an, bevor ihr Text einrückt oder die Schriftgröße ändert. 
In der RStudio-Umgebung wird alles eventuell etwas verzogen dargestellt, weshalb ihr immer mit der finalen PDF-Größë abgleichen solltet. 


### Ausrichtung von Kennwerten 
Ausrichtung von Zahlen erfolgt am Dezimalpunkt sowie rechtsbündig. 

In `eatPlot` kann das so erreicht werden: 

```{r}
#| eval: FALSE
plotsettings_tablebarplot(columns_alignment = c(0, 0.5, 2))
```


Eventuell muss ein wenig nachjustiert werden, um die Spalteninhalte so zu rücken, dass es stimmig aussieht:

```{r}
#| eval: FALSE
plotsettings_tablebarplot(columns_nudge_x = ... )
```


### Darstellung von Überschriften
Bei Differenzen vor und nach langem Strich kein Leerzeichen setzen. Subscripts werden nicht kursiv dargestellt:

- *M*~M~–*M*~J~ 
- *M*~2024–~*M*~2018~

Nach $\Delta$ wird ebenfalls kein Leerzeichen gesetzt, $\Delta$ wird auch nicht kursiv dargestellt:

- `"Delta * italic(M)"`


„Land“ und die oberen Zeile(n) im Tabellenkopf (`column_spanners` in `eatPlot` genannt) werden fettgedruckt; die Zeile mit M, SD etc. wird nicht fettgedruckt, dafür aber kursiv:

```{r}
#| eval: FALSE

plot_tablebarplot(
  headers = c("**Land**", "*M*", "*SD*", "*N*", "*p*"),
  column_spanners =  column_spanners = list(
    "**2009**" = c(2, 3),
    "**2015**" = c(4, 5))
)
```

Falls griechische Buchstaben in den Überschriften verwendet werden, müssen diese in `plotmath`-Notation angegeben werden. 
Dadurch ändert sich die gesamte Syntax:

```{r}
#| eval: FALSE

plot_tablebarplot(headers = c("bold(Land)", "italic(M)", "Delta * italic(M)"), 
                  plot_settings = plotsettings_tablebarplot(headers_ggtext = FALSE) ## Muss für plotmath-Notation gesetzt werden 
                  )
```

Syntax kann in der Hilfe abgerufen werden: `?plotmath`


### Schriftgröße
Die Schriftgröße kann nicht einheitlich festgelegt werden, weil sie von der Größe der finalen Abbildung abhängt. 
Falls euer Plot die gleiche Größe hat wie eine der Vorlagen, könnt ihr einfach die Default-list verwenden. 
Ansonsten orientiert ihr euch am besten an den Vorlagen, die in etwa die gleiche Größe haben wie eure Abbildung, und justiert die Schriftgröße dann:

```{r}
#| eval: FALSE

plotsettings_tablebarplot(font_size = ..., 
                          header_font_size = ...
                          )
```

Die Schriftgröße könnt ihr aus den Default lists auslesen, die ihr für eure Abbildung verwendet, z.B mit:

```{r}
abb_6.6$font_size
```

### Farben 
Sind eigentlich voreingestellt. 
In den Kapiteln zu den einzelnen Abbildungstypen gibt es noch einmal Zusammenfassungen. 


## Export
### Exporttyp
Exportieren als PDF und im Farbprofil cmyk. 
Voreingestellt in `save_plot()`

### Exportmaße

Die Exportmaße können in `save_plot(height = ..., widht = ...)` eingestellt werden. 
Dabei bitte an den Vorlagen orientieren: 

- Ganzseitige Abbildung/Tabelle im Hochformat: z.B. [Linienplot](https://nickhaf.github.io/eatPlot/articles/lineplots.html#lineplot-for-two-groups)
- Ganzseitige Abbildung/Tabelle im Querformat: z.B. [große Tabelle](https://nickhaf.github.io/eatPlot/articles/tableplots.html#abbildung-6-6)
- Teilseitige Abbildung/Tabelle im Hochformat: z.B. [kleinere Tabelle](https://nickhaf.github.io/eatPlot/articles/tableplots.html#abbildung-6-5)


## Sonderzeichen

### Delta
Ein String der Delta enthält kann in `eatPlot` auf zwei Arten erzeugt werden:

#### ggtext
Nutzt das Paket [`ggtext`](https://wilkelab.org/ggtext/) für HTML support.  
Sonderzeichen können leider nicht immer in PDF mit cmyk-Farbschema exportiert werden, weshalb dann `plotmath` verwendet werden muss: 

#### plotmath

`"Delta"` schreiben und dann `headers_ggtext = FALSE` setzen:


```{r}
#| eval: FALSE

plotsettings_tablebarplot(headers_ggtext = FALSE)
```


### Kursiv
Kursiver Text kann durch `*kursiver Text*` erzeugt werden. 
Im `plotmath`-Modus durch `italic(kursiver Text)`.

### Fettdruck
Fettgedruckter Text kann durch `**fettgedruckter Text**` erzeugt werden. 
Im `plotmath`-Modus durch `bold(fettgedruckter Text)`.


## Balkendiagramme

### Balkenfüllung
-	Statistisch signifikante Werte (p < .05) werden mit **ausgefüllten** Balken dargestellt.
- Statistisch nicht signifikante Werte werden mit **schraffierten** Balken dargestellt (Schraffur von oben links nach unten rechts).
- Größe des Balkenmusters muss manuell nachjustiert werden, da es wieder von der Größe der Abbildung beim Abspeichern abhängt. Hier die Größe bitte ungefähr den Vorlagen anpassen, und auch darauf achten, dass die  Muster vor allem innerhalb eines Plots gleich groß sind. Bei zusammengesetzten Plots aus mehreren Balkendiagrammen kann die Mustergröße sich leicht unterscheiden, selbst wenn die selben Werte angegeben werden. Hier nochmal manuell nachjustieren, bis es einheitlich aussieht.  


### Balkenfarbe
-	Erste Gruppe bzw. erster Kompetenzbereich in dunklem türkis (`cmyk(85, 0, 43, 17)`)
-	Zweite Gruppe bzw. zweiter Kompetenzbereich in mittlerem türkis (`cmyk(40, 0, 20, 8)`)
- Dritte Gruppe bzw. dritter Kompetenzbereich in hellem türkis (`cmyk(7, 0, 4, 1)`)


Farben sind voreingestellt, können aber so gesetzt werden:

```{r}
#| eval: FALSE

plotsettings_tablebarplot(
  bar_fill_colour = c("Gruppe 1" = cmyk(85, 0, 43, 17), 
                      "Gruppe 2" = cmyk(40, 0, 20, 8))
)
```



### Farben


#### Farben zur Zeilenorientierung
Farbliche Hinterlegungen zur Zeilenorientierung (wechselnd weiß / türkis) wird wie im Tabellenteil hinter dem Balkendiagramm weitergeführt. Die Deutschland-Zeile wird grau dargestellt:

```{r}
#| eval: FALSE

plotsettings_tablebarplot(
   background_stripes_colour = c(rep(c("white", "white", "white", rep(cmyk(7, 0, 4, 1), 3)), 8), rep(cmyk(0, 0, 0, 10), 3))
)
```


#### x-Achse unterhalb der Balken 
In schwarz `cmyk(0, 0, 0, 100)`.
Bereits voreingestellt.

#### Nulllinie
In schwarz `cmyk(0, 0, 0, 100)`. 
Bereits voreingestellt.

#### Hilfslinien vertikal
Grau und gestichelt. 
Ist bereits vorgeingestellt, könnte aber so geändert werden:

```{r}
#| eval: FALSE

plotsettings_tablebarplot(
  bar_background_lines_colour = cmyk(0, 0, 0, 60),
  bar_background_lines = "scale_breaks",
  bar_background_lines_linetype = "dashed"
)
```


### Zeilenumbruch
Zeilenumbrüche werden in Ländernamen nur dann gesetzt, wenn die Zeilen aus anderen Gründen breiter sind (z.B. weil je Land zwei Ergebniszeilen berichtet werden). 
Zeilenumbrüche für die Bundeslandnamen werden vor dem Plotten eingefügt, am einfachsten mit:

```{r}
#| eval: FALSE

my_dat$state_var <- process_bundesland(my_dat$state_var, linebreak = TRUE)
```



## Liniendiagramm

### Referenzband
Das Referenzband wird mit `+/- 2 SE` angezeigt. Ist bereits voreingestellt. 

### Label

-	Wenn SE einstellig ist, dann wird automatisch ein zusätzliches Leerzeichen vor der Klammer eingefügt, sodass sowohl (SE) als auch der Wert der Mittelwertsdifferenz rechtsbündig zueinanderstehen
-	Die Spitze der geschwiffenen Klammer zeigt auf das erste Leerzeichen zwischen M und (SE). Ist bereits voreingestllt, kann aber zur Not nachjustiert werden:

```{r}
#| eval: FALSE

plotsettings_lineplot(
  brace_label_nudge_x = 0.1
)
```


### Farben
Die Farben sind alle voreingestellt, die Farbcodes können hier ausgelesen werden:

```{r}
lineplot_4x4$axis_x_background_colour
lineplot_4x4$background_line_colour
lineplot_4x4$subgroup_colours
```


### Signifikanzen
-	Statistisch signifikante Veränderung (p < .05) mit durchgezogener Linie darstellen.
-	Statistisch nicht signifikante Veränderung mit gestrichelter Linie darstellen

Ist bereits vorgeingestellt, kann zur Not so geändert werden:

```{r}
#| eval: FALSE

plotsettings_lineplot(line_type = c(
    "TRUE" = "solid",
    "FALSE" = "dashed"
  ))
```


-	Hochgestelltes `a`:
    * Bei bundesweiten Trends für Gruppen: Statistisch signifikante Abweichung (p < .05) zum Trend in der Gesamtpopulation aller Neuntklässler:innen in Deutschland insgesamt
    * Bei länderspezifischen Trends für Gruppen: Statistisch signifikante Abweichung (p < .05) zum Trend der jeweiligen Schüler:innengruppe in Deutschland insgesamt
  
-	Ausgefülltes Dreieck für Werte, die statistisch signifikant (p < .05) vom Wert der Gesamtpopulation abweichen.
-	Ausgefüllter Kreis für Werte, die statistisch nicht signifikant vom Wert der Gesamtpopulation abweichen.

Ist bereits voreingestellt, kann zur Not so geändert werden:

```{r}
#| eval: FALSE

plotsettings_lineplot(
   point_shapes = c(
    "TRUE" = 17,
    "FALSE" = 16
  )
)
```


