---
title: "FAQ BT24"
subtitle: "Richtlinien zur Ploterstellung im BT24"
output: rmarkdown::html_vignette
vignette: >
  %\VignetteIndexEntry{faq_bt24}
  %\VignetteEngine{knitr::rmarkdown}
  %\VignetteEncoding{UTF-8}
---

```{r, include = FALSE}
knitr::opts_chunk$set(
  collapse = TRUE,
  comment = "#>"
)
```

```{r setup}
library(eatPlot)
```

Hier sind die wichtigsten Richtlinien zur Vereinheitlichung der Abbildungen im Bildungstrend 24 gesammelt, zusammen mit Umsetzungsvorschlägen in `eatPlot`.  
Die meisten Punkte sind bereits in den sogenannten [Default lists](https://nickhaf.github.io/eatPlot/articles/default_lists.html) umgesetzt, die in `plotsettings_lineplot()` und `plotsettings_tablebarplot()` angegeben werden können. 


# Plotübergreifend
## Allgemeine Richtlinien

### Ausrichtung von Kennwerten 
Ausrichtung erfolgt am Dezimalpunkt sowie rechtsbündig. 
Setzen von 

```{r}
#| eval: FALSE
plotsettings_tablebarplot(columns_alignment = 2)
```

Eventuell muss mit 

```{r}
#| eval: FALSE
`plotsettings_tablebarplot(columns_nudge_x = ... )`
```

nachjustiert werden, um die Spalteninhalte so zu rücken, dass es stimmig aussieht. 



### Wich dash???
Bei Differenzen vor und nach langem Strich kein Leerzeichen setzen, z. B. *M~M~–M~J~* oder *M~2024–~M~2018~*   **Code für den entsprechenden Dash eingeben!**

### Delta
Nach Delta-Zeichen kein Leerzeichen und nur M kursiv "Delta * italic(M)"

### Schriftgröße
Schriftgröße kann nicht einheitlich festgelegt werden, weil sie von der Größe der finalen Abbildung abhängt. Einstellung über [`plotsettings_tablebarplot(font_size = ...)`](https://nickhaf.github.io/eatPlot/reference/plotsettings_tablebarplot.html#ref-usage). Die aktuellen Einstellungen können aus den jeweiligen Default-Lists ausgelesen werden, die ihr für eure Abbildung verwendet, z.B: 

```{r}
abb_6.6$font_size
```

. Falls eure Abbildung eine andere Größe hat, als die entsprechende Vorlage, könnt ihr hierrüber die Schriftgröße so justieren, dass es gut aussieht und die Schrift ähnlich groß wie in den Vorlagen ist. Gleiches für [`plotsettings_tablebarplot(headers_font_size = ...)`](https://nickhaf.github.io/eatPlot/reference/plotsettings_tablebarplot.html#ref-usage) |

### Farben 
Sind voreingestllt. Ansonsten hier die Liste:




### Bold/italic headers
„Land“ und oberste Zeile(n) im Tabellenkopf fettgedruckt; Zeile mit M, SD etc. nicht fett, dafür kursiv
[`plot_tablebarplot(headers = c("**Land**", "*M*", ...)`](https://nickhaf.github.io/eatPlot/reference/plot_tablebarplot.html). Besonderheit bei griechischen Bustaben: Da muss plotmath verwendet werden, deshalb: [`plot_tablebarplot(headers = c("bold(Land)", "Delta * italic(M)", ...), plotsetttings_tablebarplot(headers_ggtext = FALSE))`](https://nickhaf.github.io/eatPlot/reference/plotsettings_tablebarplot.html#ref-usage)  

### Zeilenumbruch
Zeilenumbruch in Ländernamen nur dann, wenn Zeile aus anderen Gründen breiter sind (z.B. weil je Land zwei Ergebniszeilen berichtet werden). Zeilenumbrüche für die Bundeslandnamen werden vor dem Plotten eingefügt, am einfachsten mit `my_dat$state_var <- process_bundesland(my_dat$state_var, linebreak = TRUE)`|


## Export
### Exporttyp
Exportieren als PDF und im Farbprofil cmyk. Voreingestellt in `save_plot()`

### Exportmaße

Die Exportmaße können in `save_plot(height = ..., widht = ...)` eingestellt werden. 
Dabei bitte an den Vorlagen orientieren: 

- Ganzseitige Abbildung/Tabelle im Hochformat: 
- Ganzseitige Abbildung/Tabelle im Querformat: z.B. [Linienplot für 2 Gruppen](https://nickhaf.github.io/eatPlot/articles/lineplots.html#lineplot-for-two-groups)
- Teilseitige Abbildung/Tabelle im Hochformat:


## Sonderzeichen


## Balkendiagramme

### Balkenfüllung
-	Statistisch signifikante Werte (p < .05) mit ausgefüllten Balken darstellen
- Statistisch nicht signifikante Werte mit schraffierten Balken darstellen (Schraffur von oben links nach unten rechts)
- Größe des Balkenmusters. 
-	Balkenfarben
-	Erste Gruppe bzw. erster Kompetenzbereich in dunklem türkis (Farbcode)
-	Zweite Gruppe bzw. zweiter Kompetenzbereich in mittlerem türkis (Farbcode)


### Farben


#### Farben zur Zeilenorientierung
Farbliche Hinterlegungen zur Zeilenorientierung (wechselnd weiß / türkis) wird wie im Tabellenteil hinter dem Balkendiagramm weitergeführt

#### x-Achse unterhalb der Balken 
in schwarz (0/0/0/100)

#### Nulllinie
in schwarz (0/0/0/100)

#### Hilfslinien vertikal
grau (), gestichelt (dashed)


## Liniendiagramm
-	Referenzband mit +/- 2 SE anzeigen
-	Wenn SE einstellig, dann ein zusätzliches Leerzeichen vor der Klammer einfügen, sodass sowohl (SE) als auch der Wert der Mittelwertsdifferenz rechtsbündig zueinanderstehen
-	die Spitze der geschwiffenen Klammer auf das erste Leerzeichen zwischen M und (SE) ausrichten
-	Farbliche Hinterlegung der Jahre in dunklem türkis (Farbcode: )
-	Skala links von den Linien in schwarz (0/0/0/100)
-	Geschwiffene Klammern in schwarz (0/0/0/100)
-	Linien für Gruppen
o	erste Gruppe schwarz (0/0/0/100)
o	zweite Gruppe dunkelgrau (0/0/0/60)
o	dritte Gruppe mittelgrau (0/0/0/40)
-	Referenzband in hellem türkis (7/0/4/1)
-	Statistisch signifikante Veränderung (p < .05) mit durchgezogener Linie darstellen
-	Statistisch nicht signifikante Veränderung mit gestrichelter Linie darstellen
-	Hochgestelltes a
o	Bei bundesweiten Trends für Gruppen: Statistisch signifikante Abweichung (p < .05) zum Trend in der Gesamtpopulation aller Neuntklässler:innen in Deutschland insgesamt
o	Bei länderspezifischen Trends für Gruppen: Statistisch signifikante Abweichung (p < .05) zum Trend der jeweiligen Schüler:innengruppe in Deutschland insgesamt
-	Ausgefülltes Dreieck für Wert, der statistisch signifikant (p < .05) vom Wert der Gesamtpopulation abweicht
-	Ausgefüllter Kreis für Wert, der statistisch nicht signifikant vom Wert der Gesamtpopulation abweicht
